【裁判字號】    97,交上易,364
【裁判日期】    980326
【裁判案由】    過失傷害
【裁判全文】
臺灣高等法院刑事判決               97年度交上易字第364號
上  訴  人
即  被  告  甲○○
上列上訴人因過失傷害案件，不服臺灣桃園地方法院97年度交易
字第258 號，中華民國97年11月13日第一審判決（起訴案號：臺
灣桃園地方法院檢察署96年度偵字第27020 號），提起上訴，本
院判決如下：
    主  文
上訴駁回。
甲○○緩刑參年。
    事實及理由
一、本案經本院審理結果，認第一審以上訴人即被告甲○○犯刑
    法第284 條第2項前段業務過失傷害罪，判處有期徒刑3月，
    如易科罰金，以新臺幣1 千元折算1日，減為有期徒刑1月又
    15日，如易科罰金，以新臺幣壹仟元折算壹日。認事用法及
    量刑均無不當，應予維持，並引用第一審判決書記載之事實
    、證據及理由（如附件）。
二、被告上訴意旨略以：伊當日駕車行經桃園市○○○街與愛一
    街無號誌交叉路口，因知該處路況複雜，附近商店甚多，已
    減速慢行，做隨時停車準備，詎遭蕭慶棠酒後騎乘機車附載
    許淑卿撞上伊之車輛，是以本件道路交通事故之發生應完全
    歸責蕭慶棠，原判決對伊論罪科刑，並不公允云云。第按：
    證據之證明力由法院自由判斷之，為刑事訴訟法第155條第1
    項所明定，此項自由判斷職權之行使，苟係基於普通日常生
    活之經驗，而非違背客觀上應認為確實之定則者，即屬合於
    經驗法則，不容當事人任意指摘（最高法院30年上字第597
    號判例意旨參照）。經查：原審認定被告確有原判決事實欄
    所載之犯行，已依憑卷內證據逐一敘明，核無任何憑空推論
    之情事，所為論斷，亦與經驗法則、論理法則，均屬無違。
    被告未提出補強證據以供調查，專憑己見，拗執已經原審指
    駁並摒棄不採之辯解，重為事實上之爭辯，指摘原判決不當
    ，為無理由，其上訴應予駁回。末查：被告未曾因故意犯罪
    受有期徒刑以上刑之宣告，有本院被告前案紀錄表在卷可憑
    ，其因一時疏失，致罹刑典，於本院審理中，已協調保險公
    司積極處理告訴人許淑卿之賠償事宜，被告歷此偵、審暨科
    刑教訓後，當知所警惕，信無再犯之虞，本院因認對其宣告
    之刑以暫不執行為適當，爰依刑法第74條第1項第1款規定，
    併予諭知緩刑三年，以啟自新。
據上論結，應依刑事訴訟法第368條、第373條，刑法第74條第 1
項第1款，判決如主文。
本案經檢察官楊秀琴到庭執行職務。
中    華    民    國    98    年     3    月    26    日
                  刑事第十二庭審判長法  官  陳榮和
                                    法  官  施俊堯
                                    法  官  蔡新毅
以上正本證明與原本無異。
不得上訴。
                                    書記官  楊秋鈴
中    華    民    國    98    年    3     月    26    日
※附件
臺灣桃園地方法院刑事判決             97年度交易字第258號
公  訴  人  臺灣桃園地方法院檢察署檢察官
被      告  甲○○
            蕭慶棠
上列被告因業務過失傷害案件，經檢察官提起公訴（九十六年度
偵字第二七○二○號），本院判決如下︰
    主  文
甲○○從事業務之人，因業務上之過失傷害人，處有期徒刑參月
，如易科罰金，以新臺幣壹仟元折算壹日。減為有期徒刑壹月又
拾伍日，如易科罰金，以新臺幣壹仟元折算壹日。
蕭慶棠因過失傷害人，處有期徒刑肆月，如易科罰金，以新臺幣
壹仟元折算壹日。減為有期徒刑貳月，如易科罰金，以新臺幣壹
仟元折算壹日。
    事  實
一、甲○○係營業計程車司機，為從事駕駛業務之人，於民國九
    十六年三月二十四日十三時五十分許，駕駛車牌號碼二一六
    －PQ號營業小客車（下稱系爭小客車），沿桃園縣桃園市○
    ○○街由北往南即往力行路方向行駛，途經中正五街與愛一
    街無號誌之交叉路口時，本應注意行駛至無號誌之交岔路口
    ，應減速慢行，做隨時停車之準備，及應注意車前狀況，且
    當時天氣晴、日間自然光線、路面無缺陷、無障礙物、視距
    良好，依當時情況並無不能注意之情事，詎其竟疏未注意車
    前狀況而於上開交岔路口未減速慢行，適有蕭慶棠（駕駛執
    照逾期）於同日十二時許服用酒精，呼氣酒精測試濃度為○
    點七九毫克，已意識模糊、達不能安全駕駛動力交通工具之
    狀態下（服用酒類，不能安全駕駛動力交通工具而駕駛部分
    ，業據本院判決拘役四十六日確定），竟於飲酒後騎乘車牌
    號碼JL五- 四五○號重型機車（下稱系爭機車），搭載許淑
    卿沿桃園縣桃園市○○街由東往西即往愛國街方向行駛，至
    上開無號誌交叉路口時，本應注意駕駛人飲酒後吐氣所含酒
    精成份超過每公升○點二五毫克以上不得駕車，車輛行駛時
    ，應注意車前狀況，隨時採取必要之安全措施，及車輛行至
    無號誌之交岔路口時，同為直行車或轉彎車者，左方車應暫
    停讓右方車先行，且當時天氣晴、日間自然光線、路面無缺
    陷、無障礙物、視距良好，依當時情形又無不能注意之情事
    ，竟疏於注意車前狀況，並暫停讓右方車先行，貿然騎乘系
    爭機車通過上開交岔路口，而與甲○○所駕駛之系爭小客車
    發生碰撞，致蕭慶棠自系爭機車前座彈起撞擊系爭小客車前
    方擋風玻璃中央上方處，再跌落地面，而許淑卿亦因遭撞擊
    自系爭機車後座彈起至系爭小客車之引擎蓋上，再跌落地面
    ，系爭機車則經碰撞後左側車身刮地滑行倒地，並致蕭慶棠
    受有頭部外傷併頭皮撕裂傷三公分、左膝及右手挫擦傷（未
    經合法告訴）以及許淑卿受有右側股骨及髖骨骨折等傷害，
    甲○○、蕭慶堂於車禍肇事犯罪未被有偵查犯罪權限之公務
    員發覺前，自動留在現場，向據報前來現場處理車禍之警員
    劉秋煌自承為車禍肇事者，自承犯罪，接受裁判。
二、案經許淑卿訴由桃園縣政府警察局桃園分局報請臺灣桃園地
    方法院檢察署檢察官偵查起訴。
    理  由
一、按傳聞法則之重要理論依據，在於傳聞證據未經當事人之反
    對詰問予以核實，乃予排斥，惟若當事人已放棄對原供述人
    之反對詰問權，於法院審判時表明同意該等傳聞證據可作為
    證據，基於證據資料愈豐富，愈有助於真實發現之理念，並
    貫徹刑事訴訟法修法加重當事人進行主義之精神，確認當事
    人對於證據能力有處分權之制度，傳聞證據經當事人同意做
    為證據，法院認為適當者，亦得為證據。另當事人於調查證
    據時，對於傳聞證據表示「沒有意見」，而未於言詞辯論終
    結前聲明異議，應視為已有將該等傳聞證據採為證據之同意
    ，此刑事訴訟法第一百五十九條之五定有明文。本案被告甲
    ○○、蕭慶棠於本院審理程序中已表示對卷內人證、書證、
    物證之證據能力均無意見，本院審理時，被告甲○○、蕭慶
    棠對被告以外之人於審判外之陳述之證據能力並未表示意見
    ，迄本院言詞辯論終結前，被告甲○○、蕭慶棠亦未爭執本
    案證據之證據能力，依刑事訴訟法第一百五十九條之五第二
    項之規定，應視為被告甲○○、蕭慶棠已同意本案相關之傳
    聞證據均可做為證據，本院斟酌本案卷內之證據並非非法取
    得，亦無證明力明顯過低之情形，且經本院於審判期日依法
    進行證據之調查、辯論，被告於訴訟上之程序權，已受保障
    ，前揭各該證據，均得採為證據。
二、訊據被告甲○○固坦承有於上揭時地，駕駛系爭小客車，沿
    桃園縣桃園市○○○街由北往南即往力行路方向行駛，途經
    中正五街與愛一街交岔路口時，與被告蕭慶棠所騎乘搭載告
    訴人許淑卿之系爭機車發生碰撞之事實，惟矢口否認有過失
    傷害犯行，並辯稱：伊車速很慢，時速在十公里以下，是被
    告蕭慶棠撞到伊，且被告蕭慶棠是酒醉駕車云云。經查：
  (一)上揭犯罪事實，業據被告蕭慶棠坦承不諱（見本院九十七年
    審交易字第一六七號卷第二十四頁、第四十八頁、本院卷第
    三十五頁），核與證人即被害人許淑卿於警詢、偵查及本院
    訊問時證述情節相符（見臺灣桃園地方法院九十六年度偵字
    第二七○二○號卷第九頁至第十頁、第四十七頁、本院卷第
    二十六頁至第二十九頁），復有道路交通事故現場圖、道路
    交通事故調查報告表（一）（二）、桃園分局埔子派出所交
    通事故現場照片十二張、桃園縣政府警察局道路交通事故當
    事人酒精測定紀錄表影本一份、被告甲○○汽車駕駛執照、
    車牌號碼二一六－PQ號行車執照、敏盛綜合醫院診斷證明書
    二份在卷可稽（見上開偵卷第十八頁至第二十頁、第二十四
    頁至第三十頁、第三十四頁、第三十六頁至第三十七頁），
    是上開犯罪事實應堪認定。
  (二)被告甲○○固以前情置辯，惟查本件車禍撞擊地點係被告蕭
    慶棠騎乘系爭機車沿桃園市○○街由東往西（即往愛國街）
    ，與被告甲○○駕駛系爭小客車沿中正五街由北往南（即往
    力行路）之方向分別行駛，並於中正五街與愛一街之交岔路
    口即如卷附警製道路交通事故調查報告表所繪現場圖標示之
    第一道度約零點一公尺「刮地痕」起始處發生碰撞，此據被
    告甲○○於本院審理時供承：伊與被告蕭慶棠騎乘上開機車
    撞擊後，還往前行駛幾十公分等語不諱（見本院卷第三十三
    頁至第三十四頁），經核與被告蕭慶棠、告訴人許淑卿於警
    詢及本院審理時所證述之相撞地點相符合（見上開偵卷第九
    頁、第十四頁、第二十二頁、本院卷第二十七頁、第三十五
    頁），並有道路交通事故現場圖、員警拍攝現場及車損照片
    十二張附卷可稽（見上開偵卷第十八頁、第二十四頁至第二
    十九頁），顯見系爭小客車與系爭機車撞擊之地點係在中正
    五街及愛一街交岔路口系爭機車第一道刮地痕長度約零點一
    公尺起始處位置，應堪認定。另觀諸卷附員警製作車損照片
    ，系爭機車車損情況為右前方腳踏板處、前輪右上方飾板、
    擋風板有新破損痕跡，及系爭機車倒地方向為朝左側倒地，
    以及系爭小客車左前輪上方葉子板處有明顯撞擊凹陷、左前
    方保險桿有斷裂情況、車前上方擋風玻璃破裂等情，上揭車
    損情形亦據被告蕭慶棠、甲○○於本院審理時供認不諱（見
    本院卷第三十五頁），並有告訴人所提現場及車損照片二十
    七張附卷足參（見上開偵卷第五十六頁至第五十八頁），是
    二車碰撞點為系爭機車右前方腳踏板處，與系爭小客車左前
    輪葉子板上方處，堪以認定。
  (三)依證人即告訴人許淑卿於偵查中及本院審理時具結證述：本
    件車禍案發前，伊請被告蕭慶棠騎機車載伊去找朋友，行經
    案發路口時，伊因為要找朋友家門牌號碼，所以請被告蕭慶
    棠慢慢騎車，伊當時一轉頭看見被告甲○○所駕駛之計程車
    就撞上來，伊就直接彈起撞到被告車子引擎蓋後掉落地面，
    伊知道被告蕭慶棠騎很慢，因為伊要看門牌，而被告甲○○
    車速應該很快等語（見上開偵卷第四十七頁、本院卷第二十
    七頁至第二十八頁），及被告蕭慶棠於偵查時具結證述：伊
    於當天下午一時五十分許，騎乘機車搭載證人許淑卿去朋友
    家，行經巷口時因有計程車衝出來未減速，伊來不及煞車就
    撞上去，伊的頭部撞上計程車擋風玻璃，行經愛三街時因告
    訴人許淑卿要找朋友地址，在看門號，伊就騎很慢，速度約
    二十、三十公里左右等語（見上開偵卷第四十六頁），足見
    被告蕭慶棠當時確係因證人許淑卿欲找朋友，而騎乘系爭機
    車搭載證人許淑卿在案發地點附近依門牌找住址，為使證人
    許淑卿得以看清門牌號碼，衡情被告蕭慶棠之車速應不至於
    太快，是被告蕭慶棠所述案發當時騎乘系爭機車之車速約時
    速二十至三十公里，應屬可採。
  (四)再自道路交通事故現場圖觀之，系爭機車最後停放之處與兩
    車發生撞擊之處相距約二點八公尺，與系爭小客車停放處相
    距至少一點三公尺以上，亦即被告蕭慶棠騎乘之系爭機車經
    與被告甲○○所駕駛之系爭小客車撞擊後，兩車最後停放處
    之距離不近，且地面上尚有系爭機車之兩道刮地痕長度分別
    約為○點一公尺、一點四公尺，足認被告甲○○駕駛之系爭
    小客車在撞擊系爭機車時，應有相當之速度，始能造成此種
    情況。又若如被告甲○○所述案發當時駕駛系爭小客車車速
    在十公里以下，則被告甲○○行駛至該交岔路口時應當能隨
    時停車，而不至於使系爭小客車左前輪上方葉子板處，與被
    告蕭慶棠所騎乘之系爭機車右前方腳踏板處發生碰撞，並致
    被告蕭慶棠因撞擊力道而碰撞到系爭小客車車前擋風玻璃，
    致該擋風玻璃亦因而破裂，及使證人許淑卿彈至被告甲○○
    所駕駛之系爭小客車引擎蓋上，甚且系爭小客車之左前輪上
    方葉子板也有凹陷痕跡，顯見兩車撞擊力非輕；而被告蕭慶
    棠騎乘系爭機車之車速約為二十至三十公里（理由已如前述
    ），被告甲○○如僅以車速十公里之速度行駛系爭小客車接
    近案發路口，何以系爭機車還會在與系爭小客車發生撞擊後
    ，因作用力、反作用力之影響而被撞離至距系爭小客車停車
    處至少一點三公尺以上處停放並倒臥在地上；且再從道路交
    通事故現場圖觀之，可知系爭小客車與系爭機車發生撞擊處
    ，業已超過該交岔路口之中心，即被告甲○○所駕駛之車輛
    在進入案發路口後已超越該路口之三分之二距離後，卻仍無
    法在察覺被告蕭慶棠所騎乘系爭機車出現時，立即為煞車之
    動作而避免撞擊系爭機車，足見被告甲○○駕駛系爭小客車
    行經本件交岔路口前，顯未減速慢行，且未注意車前狀況，
    始與被告蕭慶棠所騎乘之機車發生碰撞，至為明灼。綜上可
    認，被告甲○○辯稱其在通過案發路口時，速度很慢，僅約
    有時速十公里等情，尚無足採。
  (五)按飲用酒類或其他類似物後其吐氣所含酒精濃度超過每公升
    ○點二五毫克或血液中酒精濃度超過百分之○點○五以上，
    不得駕車，道路交通安全規則第一百十四條第二款定有明文
    。本件被告蕭慶棠於肇事後即於九十六年三月二十四日十四
    時三十九分許，經敏盛綜合醫院採集被告蕭慶棠之血液，測
    試後從血中酒精濃度換算出被告蕭慶棠呼氣酒精濃度為每公
    升○點七九毫克，自已違反前揭飲酒後不得駕車之規定甚明
    。
  (六)次按汽車行經無號誌之交岔路口，應減速慢行，作隨時停車
    之準備；且應注意車前狀況，並隨時採取必要之安全措施；
    汽車行至無號誌之交岔路口，同為直行車或轉彎車者，左方
    車應暫停讓右方車先行。道路交通安全規則第九十三條第一
    項第二款、第九十四條第三項、第一百零二條第一項第二款
    分別定有明文。被告甲○○駕駛系爭小客車、蕭慶棠騎乘系
    爭機車行經本件事故發生地點，依前揭規定本負有注意之義
    務。查案發當時天候晴、日間自然光線、道路鋪設柏油、路
    面乾燥、無缺陷、無障礙物、視距良好，有前揭道路交通事
    故調查報告表(一)足佐。觀諸車禍現場圖及案發現場照片，被
    告甲○○所駕駛系爭小客車行經之中正五街北往南方向至與
    愛一街交岔路口，並無任何障礙或視線死角，被告甲○○應
    可看清愛一街東往西方向行駛至交岔路口之車輛；而愛一街
    由東往西尚未至與中正五街交岔路口前方，車道左右兩邊均
    有遮雨棚架擋住，對於交岔路口之視線稍有阻擋，是被告蕭
    慶棠應於騎乘機車至交岔路口時，暫停注意有無來車。而被
    告甲○○於斯時行車狀況良好之情形下，行經無號誌之交岔
    路口，若確有減慢車速，注意車前及交岔路口左右來車情形
    ，衡諸常人之注意及反應能力，應可預見被告蕭慶棠所騎乘
    之系爭機車有與自己駕駛之系爭小客車車輛有撞擊之可能。
    被告蕭慶棠如有於行經該交岔路口暫停並讓右方由被告甲○
    ○所駕駛系爭小客車先行，則應不致與被告甲○○駕駛之系
    爭小客車發生撞擊。惟被告甲○○與蕭慶棠竟均疏未注意及
    此，貿然行駛，致被告甲○○閃避不及，而以其所駕駛之系
    爭小客車左前車輪葉子板上方處，撞擊被告蕭慶棠所騎乘之
    系爭機車右前側腳踏板處，並致被告蕭慶棠及告訴人許淑卿
    人車倒地，足認被告甲○○與蕭慶棠兩人之駕駛行為均有過
    失無誤，況本案車禍事故經送請臺灣省車輛行車事故覆議委
    員會鑑定，鑑定結果認定：「一、蕭慶棠酒精濃度過量駕駛
    重機車，行經無號誌交叉路口，左方車未讓右方車先行為肇
    事主因。二、被告甲○○駕駛營小客車，行經無號誌交叉路
    口，未減速慢行且未注意車前狀況，為肇事次因。」等情，
    亦有臺灣省車輛行車事故覆議委員會九十七年四月二十九日
    府覆議字第○九七六二○一五一九號函一份在卷可考（見上
    開偵卷第七十頁），益徵被告甲○○、蕭慶棠確有過失行為
    甚明。另被告甲○○雖一再辯稱：被告蕭慶棠於案發當日，
    應係酒後駕車，係被告蕭慶棠騎乘系爭機車撞上伊云云；然
    查，被告蕭慶棠酒後駕駛部分，與被告甲○○於案發當日之
    駕駛行為是否為過失駕駛行為部分，並無任何關聯，亦無解
    於被告甲○○之過失責任，是被告甲○○該部分辯解亦無足
    採。而告訴人許淑卿因本件交通事故，受有右側股骨及髖骨
    骨折之傷害，復有敏盛綜合醫院診斷證明書一份附卷足佐（
    見上開偵卷第三十七頁）。足認被告甲○○、蕭慶棠之過失
    行為與告訴人許淑卿之傷害結果間，具有相當因果關係。
  (七)至被告蕭慶棠之駕駛執照雖逾越有效期間，惟是否逾期換發
    ，屬於行政管理之措施，與過失罪責之認定並無因果關係，
    申言之，駕駛執照逾期僅生暫時不能駕車之效果，仍保持其
    駕駛資格，只須結清罰鍰後即可換照，是被告蕭慶棠於本件
    車禍發生時雖逾期未換發駕照，但原本即有駕駛執照，與無
    照駕駛仍屬有別，併此敘明。
  (八)綜上，本案事證明確，被告甲○○、蕭慶棠過失傷害犯行均
    堪認定，應依法論科。
三、本件被告甲○○係營業計程車司機，業據其供明在卷（見本
    院卷第三十八頁），是被告甲○○為從事駕駛業務之人至明
    。核被告甲○○所為，係犯刑法第二百八十四條第二項前段
    之業務過失傷害罪。被告蕭慶棠所為，係犯刑法第二百八十
    四條第一項前段之過失傷害罪。按刑法第六十二條所謂自首
    ，祇以犯人在其犯罪未發覺前，自行向該管公務員申告其犯
    罪事實，而接受裁判為已足，至於嗣後對於阻卻責任之事由
    有所辯解，乃辯護權之行使，不能據此即認其先前之自首失
    其效力。本件被告對於其駕車肇事之經過及有違反交通法規
    之事實，始終承認；嗣雖辯稱機車騎士亦酒醉駕車，且違反
    交通法規，肇事責任應歸責於對方，此乃辯護權之行使。原
    審經審理結果，認為雙方均有過失，自不能因被告曾對阻卻
    責任之事由有所辯解，即認其先前之自首失其效力。檢察官
    上訴意旨，指稱前揭情形已不合自首之要件云云，諒有誤解
    （最高法院九十二年台上字第七二五四號判決意旨可資參照
    ）。被告甲○○、蕭慶棠於本件車禍肇事發生後，犯罪未被
    有偵查犯罪權限之公務員發覺前，自動留在現場，向據報前
    來現場處理車禍之警員自承為車禍肇事者，自承犯罪，接受
    裁判等情，有桃園縣政府警察局道路交通事故肇事人自首情
    形記錄表一紙在卷足憑，被告甲○○雖否認有何過失傷害犯
    行，揆諸前揭判決意旨，不能據此認其先前自首失其效力，
    故被告甲○○、蕭慶棠既於車禍肇事發生後犯罪未被有偵查
    犯罪權限之公務員發覺前，自動留在現場，向前開處理之警
    員自承犯罪並接受裁判，均符合自首要件，爰均依刑法第六
    十二條前段規定減輕其刑。又按汽車駕駛人，無駕駛執照駕
    車、酒醉駕車、吸食毒品或迷幻藥駕車、行駛人行道或行經
    行人穿越道不依規定讓行人優先通行，因而致人受傷或死亡
    ，依法應負刑事責任者，加重其刑至二分之一，此為道路交
    處管理處罰條例第八十六條第一項所明定。查被告蕭慶棠因
    酒醉駕車並因而肇生本件車禍事故致告訴人許淑卿受傷，就
    其所犯過失傷害罪部分，應依道路交通管理處罰條例第八十
    六條第一項之規定，加重其刑，並依刑法第七十一條規定先
    加後減。爰審酌被告甲○○素行尚稱良好、其駕駛行為為肇
    事次因過失情節尚輕、告訴人所受傷害之非輕，迄未賠償告
    訴人俾彌平己行滋生之損，事後復否認犯行，飾詞圖卸，態
    度不佳及被告蕭慶棠於飲酒已達不能安全駕駛之程度後，駕
    駛系爭機車搭載告訴人許淑卿上路，且其呼氣酒精濃度已高
    達每公升○點七九毫克，復未遵從交通規則，而危及道路交
    通安全，實乏尊重其他用路人生命、財產安全之觀念，顯見
    其自制力實屬薄弱，且對國家法令之宣導視若無物，更因此
    致告訴人許淑卿受有傷害，所為非是，兼衡其於犯後坦承犯
    行，惟未賠償告訴人許淑卿之損害且被告蕭慶堂駕駛行為為
    肇事主因等一切情狀，分別量處如主文所示之刑，並諭知易
    科罰金之標準。又被告甲○○犯本件業務過失傷害罪、被告
    蕭慶棠犯本件過失傷害罪之犯罪時間，均係在九十六年四月
    二十四日之前，合於中華民國九十六年罪犯減刑條例第二條
    第一項第三款規定之減刑條件，爰減其宣告刑二分之一如主
    文所示，並依同條例第九條之規定，諭知易科罰金之折算標
    準。
四、(一)公訴意旨另以：被告甲○○為從事駕駛業務之人，於上揭
      時地，駕駛車號二一六-PQ 號營業小客車沿中正五街往力
      行路方向行駛，至中正五街與愛一街無號誌之交岔路口，
      未減速慢行，疏於注意車前狀況，適有告訴人蕭慶棠，駕
      駛車號JL五- 四五○號重型機車搭載告訴人許淑卿沿桃園
      縣桃園市○○街往愛國街方向行駛，途經該街與中正五街
      口前，二車因而發生碰撞，致蕭慶棠受有頭部外傷併頭皮
      撕裂傷三公分、左膝及右手挫擦傷之傷害，認被告甲○○
      此部分亦涉犯有刑法第二百八十四條第二項之業務過失傷
      害罪嫌等語。
    (二)按刑法第二百八十四條第二項前段業務過失傷害罪，依同
      法第二百八十七條所定，係告訴乃論之罪。次按告訴乃論
      之罪，其告訴應自得為告訴之人知悉犯人之時起，於六個
      月內為之；告訴乃論之罪，告訴人之告訴已逾告訴期間者
      ，應諭知不受理之判決，刑事訴訟法第二百三十七第一項
      、第三百零三條第三款亦分別有明文規定。查本件車禍事
      故發生致告訴人蕭慶棠受有傷害，告訴人蕭慶棠於九十六
      年三月二十六日於警詢時，即已經員警告知被告甲○○為
      犯人（見上開偵卷第二十三頁），是告訴人蕭慶棠於九十
      六年三月二十六間既已知悉被告甲○○為犯人，竟遲至九
      十六年十二月七日始向檢察官對被告甲○○提出本案業務
      過失傷害罪之告訴（見上開偵卷第四十六頁），顯已逾六
      個月之告訴期間，顯見蕭慶棠之告訴不合法，是本應就此
      部分為不受理之諭知，惟因公訴人認此部分與上開被告甲
      ○○致告訴人許淑卿過失傷害之有罪判決部分，具有想像
      競合犯裁判上一罪之關係，爰不另為不受理之諭知。
據上論斷，應依刑事訴訟法第二百九十九條第一項前段，道路交
通管理處罰條例第八十六條第一項，刑法第二百八十四條第一項
前段、第二項前段、第四十一條第一項前段、第六十二條前段，
刑法施行法第一條之一第一項、第二項前段，中華民國九十六年
罪犯減刑條例第二條第一項第三款、第七條、第九條，判決如主
文。
本案經檢察官陳國安到庭執行職務。
中    華    民    國    97    年    11    月    13    日
                刑事第九庭 審判長  法  官  吳為平
                                   法  官  胡芷瑜
                                   法  官  林玉蕙
以上正本證明與原本無異。
如不服本判決應於收受判決後10日內向本院提出上訴書狀，並應
敘述具體理由。其未敘述上訴理由者，應於上訴期間屆滿後20日
內向本院補提理由書 (均須按他造當事人之人數附繕本)「 切勿
逕送上級法院」。
                                   書記官  魏里安
中    華    民    國    97    年    11    月    13    日
附錄本案論罪科刑法條：
中華民國刑法第284 條規定：
（過失傷害罪）
因過失傷害人者，處6 月以下有期徒刑、拘役或5 百元以下罰金
，致重傷者，處1 年以下有期徒刑、拘役或5 百元以下罰金。
從事業務之人，因業務上之過失傷害人者，處1 年以下有期徒刑
、拘役或1 千元以下罰金，致重傷者，處3 年以下有期徒刑、拘
役或2 千元以下罰金。


司法院資訊處製作；財團法人民間司法改革基金會備份。
